臺灣臺北地方法院交通事件裁定　　　　96年度交聲字第1018號
原處分機關　臺北市交通事件裁決所
異　議　人
即受處分人　甲○○
上列受處分人因違反道路交通管理處罰條例案件，對於臺北市交
通事件裁決所中華民國96年8 月29日所為之處分（原處分案號：
北市裁二字第裁22-C00000000號），聲明異議，本院裁定如下：
    主  文
異議駁回。
    理  由
一、按設有禁止臨時停車標誌、標線處所不得臨時停車，道路交
    通安全規則第111 條第1 項第3 款定有明文；又按汽車駕駛
    人在禁止臨時停車處所停車者，處新台幣（下同）600 元以
    上1200元以下罰鍰，道路交通管理處罰條例第56條第1 項第
    1 款亦有明文。再按道路交通管理處罰條例第7 條之2 第1
    項第3 款、第6 款規定，汽車駕駛人違規停車，當場不能或
    不宜攔截製單舉發者，得對汽車所有人逕行舉發。
二、本件異議人即受處分人甲○○所有車號ER-2748 號自用小客
    貨車，於民國96年8 月4 日上午10時25分許，在台北縣新店
    市○○路19巷37號前，在禁止臨時停車之紅線路段處違規停
    車，而由台北縣政府警察局新店交通分隊員警以受處分人違
    反道路交通管理處罰條例第56條第1 項第1 款規定之行為，
    於拍照採證後逕行掣單舉發，並將違規車輛拖離現場。經受
    處分人於舉發通知單所載應到案日期前向原處分機關即臺北
    市交通事件裁決所提出申訴，原處分機關函請原舉發單位調
    查結果，仍認受處分人有前揭違規行為，遂於95年8 月29日
    依道路交通管理處罰條例第56條第1 項第1 款及道路交通管
    理事件統一裁罰基準表，裁處罰鍰900 元。又受處分人於96
    年8 月29日收受本件裁決書，於同年8 月31日提出異議，尚
    未逾法定聲明異議期限，合先敘明。
三、異議意旨略以：異議人固有於上開時地在禁止臨時停車之紅
    線路段處停放自用小客貨車之事實，惟本案之交通違規地點
    是巷道、死巷、巷道的最末端、住宅區，在此設置禁止臨時
    停車標線，禁止居民上班或上學之上、下車輛或裝卸物品，
    嚴重影響當地居民生活，且違反道路交通管理處罰條例第56
    條之立法意旨；又本案違規地點是巷道，且車輛並無併排情
    形，而依臺北市政府警察局管理違規停放車輛拖吊及保管作
    業規定，巷、弄內違規停放車輛，除併排、民眾檢舉擋道或
    其他急迫影響公共安全者應優先執行拖吊外，其餘以告發為
    主，本件執勤員警卻執意拖吊，違反上開作業規定，因認原
    處分及拖吊行為係屬違法，為此，請求撤銷原處分並返還違
    規車輛之移置費及保管費云云。
四、經查：
（一）異議人所有車號ER-2748 號自用小客貨車於96年8 月4 日
      上午10時25分許，停放在台北縣新店市○○路19巷37號前
      劃有禁止臨時停車之紅線路段，且駕駛人當時下車不在車
      內之事實，為異議人所供承在卷，復有原舉發機關即臺北
      縣政府警察局新店分局北縣警店交裁字第0960048911號函
      附及函附之現場採證照片4 幀在卷可稽，則異議人確有在
      設有禁止臨時停車之路段違規停車之事實，自堪認定。
（二）異議人雖以本案違規地點設置禁止臨時停車標線，明顯違
      反道路交通管理處罰條例第56條之立法意旨，且嚴重影響
      當地居民生活云云。惟按道路停車之規劃設置及管理，係
      交通主管機關之權責，主管機關得考量道路情況、車輛流
      量、駕駛人需要等諸多因素通盤加以規劃設置，並隨時檢
      討，適時加以修正，並非法院所得置喙。人民對停車規劃
      雖得加以建議，惟道路交通標誌、標線一經交通主管機關
      劃設後，於依法變更前，人民即有遵守主管機關所設之停
      車時間、位置、方式、車種等規定之義務，尚不得以其主
      觀因素或價值判斷，逕認停車之規劃不當，而恣意決定遵
      守與否。否則，將使停車秩序紊亂，嚴重危及道路交通秩
      序及用路人之權益。是異議人前揭所辯，自無從免除其違
      規停車行為之責任。
（三）又按汽車駕駛人在禁止臨時停車處所停車者，交通勤務警
      察、依法令執行交通稽查任務人員或交通助理人員，應責
      令汽車駕駛人將車移置適當處所；如汽車駕駛人不予移置
      或不在車內時，得由該交通勤務警察、依法令執行交通稽
      查任務人員或交通助理人員為之，道路交通管理處罰條例
      第56條第3 項定有明文。本件異議人既有前開違規停車行
      為，則執勤員警依據上開規定，即有將違規車輛移置至適
      當處所之權利。至異議人所援引前揭臺北市政府警察局管
      理違規停放車輛拖吊及保管作業規定，係屬對執行拖吊作
      業事項所為之規範，執勤員警就執行拖吊優先順序上，固
      應考量是否造成道路壅塞或有其他急迫影響公共安全之情
      形，然非謂違規地點若屬巷道，違規車輛須有併排或民眾
      檢舉擋道之情形始得執行拖吊，縱執勤員警在未經告發之
      情形下，即執行本件違規車輛之拖吊，尚非違法，是異議
      人上開所辯，並不足採。
（四）綜上所述，本件異議人確有於前揭時地在前述禁止臨時停
      車路段違規停車之行為，自屬違反道路交通管理處罰條例
      第56條第1 項第1 款之規定，則原處分機關依前揭規定及
      違反道路交通管理事件統一裁罰基準表之規定，裁處受處
      分人罰鍰900 元，核無違誤，異議人提起異議為無理由，
      應予駁回。
五、據上論斷，應依道路交通案件處理辦法第19條，裁定如主文
    。
中　　華　　民　　國　　96　　年　　10  　月　　31　　日
                      交通法庭法　官  吳俊龍
以上正本證明與原本無異。
如不服本裁定應於送達後5 日內向本院提出抗告狀。
                              書記官  高菁菁
中　　華　　民　　國　　96　　年　　10　　月　　31　　日
